

Infos

Contact

- <u>dasylvan@yahoo.fr</u>
- **1** +221 77 333 64 58
- ♥ Dakar, Sénégal

Présentation

Je travaille au sein d'une banque depuis février 2011 et occupe le poste de MANAGER. l'ai débuté ma carrière à Paris en tant que Consultant Indépendant en création d'entreprise pendant une année, puis j'ai rejoint en janvier 2009 un cabinet de conseils financiers à Abidjan. Dès mon arrivée à Balckpearl Finance, i'ai été en charge de la délicate restructuration financière de la société publique d'électricité du Sénégal, de la structuration d'un financement pour le fonds spécial de soutien à l'Energie, et de la structuration de financements pour des projets de construction d'usine de cimenterie intégrée et d'un hôtel de luxe au Sénégal. Par ailleurs, j'ai travaillé sur des secteur variés : énergie, infrastructure, agro-industrie, hôtellerie etc.

Je suis diplômé d'une école d'ingénieur (www.inphb.edu.ci) en Côte d'Ivoire et d'un MBA de l'ESSEC business school (www.essec.fr) de Paris, en France. je totalise environ cinq (5) années de solides expériences dans la finance, particulièrement les dossiers de financements (étude, modélisation, structuration, montage), les restructurations, l'évaluation et le développement d'entreprise.

Je suis de nationalité lvoirienne.

Da Sylva Allen NAHOUNOU MANAGER dans une Banque d'affaires

Pour en savoir plus, consultez mon CV en ligne : www.doyoubuzz.com/da-sylva-allen-nahounou

EXPÉRIENCES

Manager

Blackpearl Finance • Dakar • Sénégal • Depuis février 2011 • CDI

- Responsabilités: L'exécution des dossiers avec une équipe d'analyse:
 - des dossiers variés : conseils financiers, restructuration, financement de projet, financement d'entreprise, acquisition, valorisation etc.
 - pour tout type de secteur : Energie, Infrastructure, Agrobusiness, Hôtellerie etc.
- Ce poste a permis :
 - D'acquérir une expertise pointue dans le montage et la structuration des besoins de financements et d'investissements ;
 - D'acquérir une expertise dans la gestion de projets greenfield (c'est à dire des projets partant de rien comme documentation détaillée):
 - D'accroitre mon aptitude à diriger une équipe de 3 à 4 analystes dans les réalisations des objectifs fixés ;
 - De valider mes précédentes compétences en terme de modélisations financières et de réalisation de business plans ;
 - D'évoluer dans un environnement international par la multitude d'origine et de compétences des collègues et des différents interlocuteurs.

Analyste financier

Success Finance • Abidjan • Côte d'Ivoire • Janvier 2009 à février 2011 • CDI

- Il s'agissait sous la responsabilité des managers de :
 - Définir les procédures d'analyse des dossiers (comptes financiers, business plans) ;
 - · Analyser le business model des clients ;
 - · Effectuer des due diligences et diagnostics financiers ;
 - · Réaliser des modèles financiers ;
 - · Structurer et monter les dossiers de financement ;
 - · Rédiger des business plans.

Consultant Freelance

independant • Paris • France • Janvier 2008 à janvier 2009 • Freelance

- Consultant indépendant pour la réalisation de business plan pour des entrepreneurs, et la modélisation financière et la mobilisation de financement bançaire
- Aider les entrepreneurs à définir des stratégies, à rédiger un business plan pour trouver des financements publics ou bancaires.

Analyste

LB-P Asset Management • Paris • France • Septembre 2006 à février 2007 • Stage

➤ Aider les gérants de fonds à pouvoir prendre les bonnes décisions d'achat d'actions en faisant des synthèses des rapports de recherche produits par les équipes d'analyste financiers de société de recherche ou de banques. Le fait est qu'à travers cette expérience j'ai vécu les 2 côtés de l'analyse : celui de la production de rapports d'analyse et de valorisation à destination d'investisseurs, et celui d'analyse des rapports pour la décision d'investissement.

Il s'agissait aussi du suivi des sociétés dans lesquelles le fonds a investies. Une veille continue devait être faite pour informer les gérants de possibles inversion des tendances des performances des entreprises.

COMPÉTENCES

Analyse du Business Model, Structuration, Montage de financements, évaluation et développement d'entreprise, restructuration

- Modélisation: Réalisation d'un outil Excel permettant de prévoir l'évolution du compte de résultat, du bilan et des flux de trésorerie futurs en fonction des différents scenarii et des paramètres clés de la stratégie opérationnelle, financière et de l'investissement
- ➤ Financement de projet: Modélisation financière du projet, structuration des financements, schémas de remboursement et de garantie, coordination et suivi des différents cabinets experts associés au projet (économique, marché-concurrencestratégie, technique-constructeur, juridique, social et environnemental).
- ➤ Financement d'entreprise: Structuration du montage financier, négociation des meilleures conditions possibles des emprunts : taux, durée, schéma de remboursement, sûretés, garanties, cas de défaut.
- ▶ Stratégie de développement/ Business analyst: Analyse du modèle économique, business plans, réalisation et valorisation des stratégies de développement, restructuration, réalisation de politique d'investissement et de croissance, analyse marché ou sectorielle
- Restructuration financière: Revue complète des engagements financiers, rééquilibrage de la structure bilancielle, amélioration des performances financières et optimisation de l'utilisation des flux de trésorerie, restructuration de la dette bancaire et exploitation.

FORMATIONS

MBA

ESSEC Business School, Paris, France

Octobre 2003 à février 2007

Formation de management avec une majeure en finance (entreprise et marchés financiers)

Ingénieur Mécanique et Automatismes Industriels

Institut national Polytechnique de Yamoussoukro, Côte d'Ivoire • Octobre 1998 à juillet 2003

Classes préparatoires pendant 2 années et admission au concours d'entrée dans une école d'ingénieur pour 3 ans de formation.

Analyste financier (Equity)

Société Générale • Paris • France • Décembre 2004 à juin 2005 • Stage

- ➤ Stagiaire analyste financier dans l'équipe Télécommunication au département « Recherche action ». L'équipe était composée de 5 analystes dont un juniors et 3 seniors et un analyste senior chef d'équipe et couvrait le secteur telecom pour les grands pays européens. Quelques entreprises : France Telecom, Iliad (free), O2, Bouygues Telecom, Telecom Italia, BT, Deutche Telekom ...
- Aider les analystes seniors de l'équipe pour :
 - La préparation des documents de présentation des rapports d'analyse à destination des clients (traders et investisseurs) ou pour effectuer des road shows ;
 - La valorisation de sociétés de télécommunication par la mise a disposition des news financières, la mise à jour des modèles financiers, la recherche d'informations sectorielles ;
 - · la réalisation d'études sectorielles trimestrielles qui devront définir la tendance du secteur, les entreprises les plus performantes et les moins performantes, anticiper l'évolution pour les années à venir.

LOISIRS

Sorties

Sport

▶ Tennis, Squash, Football

Cinéma